臺灣士林地方法院民事裁定
111年度司繼字第260號
聲  請  人  李貞誼  


關  係  人  謝清傑律師
上列聲請人聲請為被繼承人選任遺產管理人事件，本院裁定如下
：
    主  文
選任謝清傑律師（事務所設於桃園市桃園區縣○路000○0號）為被
繼承人楊敏芬（女，民國00年0月00日生，身分證統一編號：Z00
0000000號，生前籍設臺北市○○區○○街000巷0號，民國108年2月1
5日死亡）之遺產管理人。
准對被繼承人楊敏芬之大陸地區以外繼承人為承認繼承之公示催
告。
被繼承人楊敏芬之大陸地區以外繼承人，應自前項公示催告最後
揭示法院公告處、資訊網路及其他適當處所之日起，壹年貳月內
承認繼承，上述期限屆滿，無繼承人承認繼承時，被繼承人楊敏
芬之遺產，於清償債權並交付遺贈物後，如有賸餘即歸屬國庫。
聲請程序費用由被繼承人楊敏芬之遺產負擔。
    理  由
一、按繼承開始時，繼承人之有無不明，而無親屬會議或親屬會
    議未於1個月內選定遺產管理人者，利害關係人或檢察官得
    聲請法院選任遺產管理人，並由法院依公示催告程序，定6
    個月以上之期限，公告繼承人，命其於期限內承認繼承，民
    法第1177條、第1178條定有明文。
二、聲請意旨略以：被繼承人楊敏芬前向聲請人借款新臺幣(下
    同)200萬元，並簽發票面金額214萬元之本票1紙交付聲請人
    。未料屆期均不兌現，聲請人聲請假扣押，經臺灣臺北地方
    法院105年度司裁全字第151號裁定准予假扣押，聲請人為擔
    保假扣押，曾提供72萬元為擔保金，並以本院105年度存字
    第159號提存事件提存在案。現聲請人為取回之擔保金，聲
    請撤銷前開假扣押裁定，惟經臺灣臺北地方法院109年度司
    全聲字第90號裁定以被繼承人已於108年2月15日死亡，無當
    事人能力為由駁回，又查被繼承人之繼承人均已拋棄繼承，
    有無繼承人不明，其親屬會議亦未於1個月內選定遺產管理
    人，為取回之擔保金，爰聲請選任被繼承人之遺產管理人，
    併為承認繼承之公示催告等語。
三、經查，聲請人主張其對被繼承人有債權，並有假扣押事件等
    情，業具提出臺灣臺北地方法院105年度司裁全字第151號、
    109年度司全聲字第90號裁定及本院105年度存字第159號提
    存書為證，堪認其對於被繼承人具有利害關係，屬法律上之
    利害關係人，故其聲請選任被繼承人之遺產管理人，洵屬有
    據。又聲請人主張被繼承人已於108年2月15日死亡，其繼承
    人均已拋棄繼承或死亡，是否仍有應繼承之人不明，而其親
    屬會議未於法定期間內選定遺產管理人，亦據聲請人提出戶
    籍謄本、本院家事庭拋棄繼承准予備查通知函文等件為證，
    復經本院依職權調取本院108年度司繼字第513號案卷及函請
    臺北○○○○○○○○○提供被繼承人各順位繼承人之戶籍資料查核
    無訛，堪以認定。
四、按遺產管理人之設，旨在管理、保存及清算遺產，以免遺產
    散失，是以遺產管理人具有相當之公益色彩；又選任遺產管
    理人，除慮及管理遺產之公平性外，須考慮其適切性，亦即
    可對其遺產、遺債之情形瞭解較深，復與遺債債權人無利害
    共同關係而得忠誠處理者，優先選任為宜。茲審酌律師對法
    律學有專精，持有具高度公信力之專門職業技術執照，對於
    遺產管理事件應較熟稔，應能積極有效地發揮遺產之最大效
    益，亦較可避免債權人債權追索困難之缺失。是本院認聲請
    人聲請選任謝清傑律師為被繼承人之遺產管理人為適當，且
    謝清傑律師亦同意擔任本件被繼承人之遺產管理人，有其出
    具之同意書在卷可憑，爰裁定如主文第1項所示，併依法為
    承認繼承之公示催告。　
五、依家事事件法第127條第4項規定，裁定如主文。
六、如不服本裁定，應於裁定送達後10日內，以書狀向本院提出
    抗告狀，並繳納抗告費新臺幣1,000 元。
中　　華　　民　　國　　111 　年　　4 　　月　　11　　日
                  
　　　　　　　　　家事庭司法事務官